臺灣嘉義地方法院刑事判決
110年度易字第157號
公  訴  人  臺灣嘉義地方檢察署檢察官
被      告  魏伽宇





上列被告因違反毒品危害防制條例案件，經檢察官提起公訴（11
0年度偵字第1251號、110年度偵字第2476號），本院判決如下：
    主  文
魏伽宇持有第二級毒品，累犯，處有期徒刑參月，如易科罰金，
以新臺幣壹仟元折算壹日。
扣案如附表所示之第二級毒品MDMA，共計貳拾伍包（併同其上無
法完全析離之包裝袋貳拾伍只），均沒收銷燬之。
    犯 罪 事 實
一、魏伽宇可預見來路不明之毒品咖啡包，可能含有不詳之第二
    級毒品，竟仍不違反其本意，基於持有第二級毒品之不確定
    犯意，於109年7月底某日，在嘉義縣○○市○○○路○段0號「美
    儷閣汽車旅館」116號房內，真實姓名年籍不詳之成年男子
    無償提供摻有第二級毒品MDMA之咖啡包50包予魏伽宇持有後
    ，魏伽宇於同日，在「美儷閣汽車旅館」116號房內，交付
    毒品咖啡包25包予不知情之陳皇志（所涉持有毒品部分，另
    經檢察官為不起訴處分確定）代為保管而持有之。嗣魏伽宇
    因另案遭通緝，於109年8月8日中午12時，在嘉義縣太保市
    太保二路69巷口，為警逮捕，於109年8月13日經警詢問魏伽
    宇，其主動告知持有上開咖啡包後，經警通知陳皇志到案，
    扣得上開毒品咖啡包25包（毛重152.39公克，驗餘淨重73.1
    045公克；惟未達純質淨重20公克以上，詳如附表），始查
    悉上情。
二、案經嘉義縣警察局朴子分局報告臺灣嘉義地方檢察署檢察官
    偵查起訴。
    理  由
壹、程序事項：
    本院認定事實所引用之下列證據資料（包含供述證據、文書
    證據等），並無證據證明係公務員違背法定程序所取得。又
    檢察官及被告魏伽宇於本院審理時對本院所提示之被告以外
    之人審判外之供述，包括供述證據、文書證據等證據，就證
    據能力均未表示爭執，且迄言詞辯論終結前並未聲明異議，
    亦無顯有不可信之情況與不得作為證據之情形，本院審酌上
    開證據資料製作時之情況，尚無違法不當及證明力明顯過低
    之瑕疵，認為以之作為證據應屬適當，是依刑事訴訟法第15
    9條之1至第159條之5規定，本院所引用供述證據及文書證據
    均有證據能力。
貳、認定犯罪事實所憑之理由及證據：
一、訊據被告於警詢、偵查中坦承不諱，於本院則供承確實有將
    上開扣案之毒品咖啡包25包，交付予證人陳皇志保管，惟矢
    口否認有何持有第二級毒品之犯行，辯稱：伊不知道毒品咖
    啡包含有MDMA之成分云云。然查：
 ㈠ 上開犯罪事實，業據被告於警詢、偵查時供陳不諱（見警卷第13-16 頁；他字1702號卷〈下稱「他字卷」〉第37-46、55-57頁；偵字第1251號卷〈下稱「偵卷」〉第55-70頁），復經證人陳皇志於警詢及偵查中之證述被告於109年7月底某日，在嘉義縣○○市○○○路○段0號「美儷閣汽車旅館」116號房內，將上開扣案之毒品咖啡包25包，以紙袋包裹交付予證人陳皇志保管等情明確(見警卷第17-21 頁；偵卷第49-50 頁)，並有嘉義縣警察局朴子分局扣押筆錄、扣押物品目錄表、扣押物品收據、扣押物品照片、高雄市立凱旋醫院濫用藥物成品檢驗鑑定書（檢驗字號：高市凱醫驗字第65515號）、衛生福利部草屯療養院110年5月24日草療鑑字第1100500205號鑑驗書、衛生福利部草屯療養院110年6月7日草療鑑字第1100500206號鑑驗書等件在卷可參(見警卷第22-29、38-50頁；本院卷第111-119、121-123頁)。而扣案之毒品咖啡包25包，經送高雄市立凱旋醫院及衛生福利部草屯療養院鑑定確含第二級毒品MDMA成分，有上開鑑定報告存卷足稽（見警卷第28-29頁；本院卷第111-119、121-123頁），足認被告確有持有第二級毒品之犯行。
 ㈡ 雖被告以上詞置辯：
  ⒈被告於警詢時陳稱：「(問：你為何會將25包毒品咖啡包交予
    陳皇志保管？)當時我覺得我將50包毒品咖啡包放於汽車旅
    館太『危險』，所以我才拿一半交陳皇志幫我保管。」、「(
    問：你是否知悉該毒品咖啡包內容為何?)我僅知道『有加毒
    品成分』，但我不清楚係何種類。」等語明確(見警卷第15頁
    )；復於偵查中供陳：「問：(〈提示警卷第28頁〉就扣案之毒
    品咖啡包經高雄市立凱旋醫院檢驗結果，檢出第二級毒品MD
    MA，有無意見?)沒有。」、「（問：你持有第二級毒品MDMA
    咖啡包的部分是否坦承？）坦承。」、「(問：有沒有其他
    陳述？)我有跟陳皇志講說，因為『我那邊不方便放』，等我
    租屋後再向他拿回來。」等語綦詳(見偵卷第57、63頁)；另
    於本院審理中補陳：伊在警詢的意思是說，他們說了施用後
    會亢奮，但沒有說是毒品的成分等語(見本院卷第156頁)。
    是以，被告對於上開咖啡包屬於「危險」物品、含有「毒品
    成分」、「不方便」放在伊身上或住處等情，自知甚明。又
    觀以扣案之咖啡包外包裝為純黑色包裝(見警卷第38-50頁)
    ，與一般合法市售之咖啡包印有品名、成分、產地、製造日
    期、保存期限、沖泡方式等情截然不同，故該等咖啡包成分
    可疑，縱使為一般人亦可察覺。再參見被告之前案紀錄，被
    告從102年起即陸續涉犯毒品有關犯罪，益徵其對毒品絕非
    陌生。且扣案之毒品咖啡包，嗣經送高雄市立凱旋醫院及衛
    生福利部草屯療養院鑑定確含第二級毒品MDMA成分，此有前
    述鑑定報告存卷足稽（見警卷第28-29頁；本院卷第111-119
    、121-123頁）。準此，被告對於他人所交付、來路不明之
    咖啡包，可能含有不詳之第二級毒品，仍不違反其本意，進
    而有收受，並交付證人陳皇志保管，足認其主觀上確有持有
    第二級毒品之不確定犯意無訛，被告所辯尚難憑採。
  ⒉按所謂「持有」，係指將物置於自己實力支配之下，故不論
    為自己或為他人而占有管領該物，均屬「持有」。是以，不
    論本案第二級毒品係何人交付給被告取得，被告嗣後縱使再
    交付給證人陳皇志保管，仍係在被告實際管領中，並無礙其
    本件持有第二級毒品犯行之成立。
 ㈢ 綜上所述，被告前開所辯，顯係空言卸責之詞，不足採信。
    本件事證明確，被告之犯行堪予認定。
二、論罪科刑：
 ㈠ 查MDMA為毒品危害防制條例第2 條第2 項第2 款所定之第二
    級毒品。被告非法持有扣案之含有MDMA成分之毒品咖啡包25
    包(內容詳如附表；未達純質淨重20公克以上)，核被告所為
    ，係犯毒品危害防制條例第11條第2項之持有第二級毒品罪
    。
 ㈡ 又被告前因施用毒品案件，經本院以104年度嘉簡字第1584號、105年度易字第161號、105年度嘉簡字第948號判處有期徒刑3月、3月、3月確定，嗣經本院以105年度聲字第1049號定應執行有期徒7月確定，於106年2月22日縮刑期滿執行完畢等情，此有臺灣高等法院被告前案紀錄表附卷可參，其受徒刑之執行完畢後，於5年內故意再犯本案有期徒刑以上之罪，為累犯，依刑法第47條第1項規定，並參酌司法院大法官釋字第775號解釋文及理由書之意旨，審酌被告所犯前案與本案均係毒品案件，又再犯本案之罪，可見被告未能因前案犯罪經徒刑執行完畢後，產生警惕作用，不能自我控管，其刑罰反應力顯然薄弱，爰依前揭規定及說明，加重其刑。又被告於偵查機關尚不知有犯罪事實前，因另案遭查緝，旋即主動向員警坦承上開持有第二級毒品之事實，並接受裁判，符合刑法第62條前段自首規定之要件。至於被告雖於本院辯解不知道毒品咖啡包中含有第二級毒品MDMA成分云云，然自首後對其犯罪事實有所主張或辯解，係被告辯護權之行使，不能據此一端即謂被告無接受裁判之意（最高法院84年度台上字第829號判決意旨參照），故本院認應為被告有利之認定，即認定被告仍符合自首之要件，爰依刑法第62條前段規定減輕其刑，暨依刑法第71條第1項規定，先就累犯加重後減輕之。又被告雖曾陳稱本案之毒品來源為綽號「小白」、真實姓名為「蔡宗忻」之成年男子，惟僅為其單一指證，復未能提供通聯或通訊軟體對話紀錄，抑或其他積極證據以供警方進一步追查。是以，本案既無從核實被告關於上手之供述，是否屬實。從而，與毒品危害防制條例第17條第1 項之規定未符，依法無從依據該條項之規定減輕或免除其刑，併予敘明。
 ㈢ 爰以行為人之責任為基礎，審酌被告持有第二級毒品之行為
    ，本屬不該，惟本質上尚未嚴重破壞社會秩序或侵害他人權
    益，犯後於本院雖表示坦承犯行，然辯稱不知咖啡包內含有
    MDMA成分，兼衡其犯罪之動機、目的、手段，持有毒品之數
    量，及其自述高職肄業之智識程度，入監前從事粗工，薪水
    約每日新臺幣1,200元至1,500元，未婚，勉持之家庭經濟狀
    況，案發當時與女友同住生活等經濟及生活狀況（見警卷第
    1 頁「受詢問人」欄；本院卷第157 頁），暨其犯後態度及
    其素行(惟構成累犯部分，於此不為雙重評價)，有臺彎高等
    法院被告前案紀錄表1 份存卷可參等一切情狀，量處如主文
    所示之刑，並諭知易科罰金之折算標準。
三、沒收：
　　按查獲之第一、二級毒品，不問屬於犯人與否，均沒收銷燬
    之，毒品危害防制條例第18條第1 項前段定有明文。扣案之
    如附表所示第二級毒品MDMA，共計25 包，併同其上無法完
    全析離之包裝袋25只，應依首揭規定沒收銷燬之，蓋無論以
    何種方式分離，包裝袋內均會有極微量毒品殘留，故上述包
    裝袋應整體視為查獲毒品，一併依前揭規定宣告沒收銷燬之
    （最高法院95年度台上字第3739號、第7354號判決意旨參照
    ）。
據上論斷，應依刑事訴訟法第284 條之1 、第299 條第1 項前段
，毒品危害防制條例第11條第2 項，第18條第1 項前段，刑法第
11條、第47條第1 項、第62條前段、第41條第1 項前段，判決如
主文。
本案經檢察官陳靜慧提起公訴，由檢察官林俊良到庭執行職務。
中　　華　　民　　國　　110 　年　　8 　　月　　2 　　日
                      刑事第二庭  法  官  林正雄
以上正本證明與原本無異。
如不服本判決應於收受判決後20日內向本院提出上訴書狀，並應敘述具體理由；其未敘述上訴理由者，應於上訴期間屆滿後20日內向本院補提理由書（均須按他造當事人之人數附繕本）「切勿逕送上級法院」。告訴人或被害人如對於本判決不服者，應具備理由請求檢察官上訴，其上訴期間之計算係以檢察官收受判決正本之日期為準。　　　　　　　　　　　
                                  書記官  王嘉祺
中　　華　　民　　國　　110 　年　　8 　　月　　2 　　日
附錄本案論罪科刑法條：
毒品危害防制條例第11條第2項：
持有第二級毒品者，處2年以下有期徒刑、拘役或新臺幣20萬元
以下罰金。
附表：
毒品種類 數量 內容說明 備註 第二級毒品 MDMA 25包 B00000000-B00000000(0包) (高雄市立凱旋醫院已驗) 3,4-亞甲基雙氧甲基安非他命(MDMA)檢驗前淨重25.0070公克，純度1.2%，純質淨重0.3001公克 （驗餘淨重16.5969公克）   B0000000-B0000000(00包) 3,4-亞甲基雙氧甲基安非他命(MDMA)檢驗前淨重95.5632公克，純度1.3%，純質淨重1.2423公克 (驗餘淨重56.5076公克) 【驗餘淨重合計73.1045公克】  高雄市立凱旋醫院濫用藥物成品檢驗鑑定書（檢驗字號：高市凱醫驗字第65515號） (參見警卷第28-29頁)  衛生福利部草屯療養院110年6月7日草療鑑字第1100500206號鑑驗書。 (參見本院卷第121-123頁)